最高法院刑事判決　　　　　　一○○年度台上字第四四二七號
上　訴　人　陳懋榮
選任辯護人　陳俊隆律師
上列上訴人因違反毒品危害防制條例等罪案件，不服台灣高等法
院中華民國一００年五月十九日第二審判決（九十九年度上訴字
第三一五五號，起訴案號：台灣桃園地方法院檢察署九十八年度
偵緝字第四五四號），提起上訴，本院判決如下：
    主  文
上訴駁回。
    理  由
一、販賣第二級毒品部分
按刑事訴訟法第三百七十七條規定，上訴於第三審法院，非以判
決違背法令為理由，不得為之。是提起第三審上訴，應以原判決
違背法令為理由，係屬法定要件。如果上訴理由書狀並未依據卷
內訴訟資料，具體指摘原判決不適用何種法則或如何適用不當，
或所指摘原判決違法情事，顯與法律規定得為第三審上訴理由之
違法情形，不相適合時，均應認其上訴為違背法律上之程式，予
以駁回。本件原判決綜合全部卷證資料，認上訴人陳懋榮有其事
實欄所載之犯行，已詳所憑之證據與認定之理由。就上訴人否
認犯罪之所辯，認不足採信，於理由內予以指駁、說明甚詳。因
而撤銷第一審關於販賣第二級毒品部分之無罪判決，改判論處上
訴人販賣第二級毒品，累犯二罪刑（均處有期徒刑）。
上訴意旨略稱：上訴人並未販賣毒品，證人劉佳鑫、胡成淼於警
詢、偵查、審判之證言前後不一，彼此矛盾，對於販賣時間、地
點、數量、價格、獲利等均無法具體指出，毫無證明力，「老鼠
」之行動電話並無上訴人與劉佳鑫之通聯紀錄，原判決祇以劉佳
鑫之指訴為論罪唯一證據，別無其他補強證據，對劉佳鑫審判中
有利上訴人之證言未說明不予採信之理由，即為上訴人有罪之判
決，有不適用法則或適用不當、理由不備及矛盾之違法云云。惟
查：(一)、犯罪事實之認定，證據之取捨及其證明力如何，乃事實
審法院自由判斷之職權，如其取捨不違背經驗法則與論理法則，
即不得指為違法，而據為上訴第三審之理由。且經驗法則與論理
法則俱屬客觀存在之法則，非當事人主觀之推測，若僅憑上訴人
之主觀意見，漫事指為違背經驗與論理法則，即不足以辨認原判
決已具備違背法令之形式。原判決依憑證人劉佳鑫、胡成淼、辛
金財、林瑞添之證言，在劉佳鑫處扣得之第二級毒品安非他命（
下稱安非他命）一包，在上訴人住處扣得之安非他命十三包、上
訴人所有0000000000號行動電話一支、電子磅秤一個，00000000
00號電話SIM 卡儲存之聯絡電話存有「阿興0000000000號」電話
之照片，交通部民用航空局醫務中心毒品鑑定書等證據資料，資
以認定劉佳鑫欲施用安非他命，於民國九十七年五月四日透過綽
號「阿財」者打電話向上訴人（綽號老鼠）聯絡購買安非他命，
上訴人即基於營利犯意，在桃園縣某處販賣新台幣（下同）二千
元之安非他命予劉佳鑫，同年五月六日又以同一方式於桃園縣某
處販賣四千元安非他命予劉佳鑫等情，已說明本於調查所得心證
，分別定其取捨而為事實判斷之理由。並就上訴人二次販賣安非
他命予劉佳鑫，如何係基於營利之犯意，詳加論。所為論斷，
核無違背客觀存在之經驗法則與論理法則，自屬原審採證、認事
之適法職權行使，不容任意指摘為違法，並無單憑劉佳鑫之指訴
為唯一證據之違法情形。(二)、證人之供述前後稍有不符或相互間
有所歧異，究竟何者為可採，事實審法院非不可本於經驗法則與
論理法則，斟酌其他情形，作合理之比較，定其取捨，若其基本
事實之陳述與真實性無礙時，仍非不得予以採信，非謂一有不符
或矛盾，即認其全部均不可採信。劉佳鑫有關其二次透過「阿財
」聯絡上訴人，於九十七年五月四日、九十七年五月六日，在桃
園縣某地向上訴人購買安非他命之基本陳述，大致相符，原審依
憑劉佳鑫前後之供述，斟酌其他證據，本於經驗法則與論理法則
，採取認為真實之部分陳述，自係摒棄審判中有利於上訴人之部
分供述，此乃事實證據取捨之當然結果，就此原判決縱未逐一說
明，而有微瑕，但於判決結果不生影響，不能指為違法。再原判
決認定上訴人透過「阿財」打電話給上訴人聯絡購買安非他命，
則上訴人之0000000000號電話內無劉佳鑫撥給上訴人之通聯紀錄
，自屬當然，不得指為違法而據為第三審上訴理由。其餘上訴意
旨，就屬原審採證、認事職權之適法行使及原判決已說明事項，
徒憑己見，任意指摘為違法，且仍為單純事實之爭執，均非適法
之第三審上訴理由。應認此部分之上訴違背法律上之程式，予以
駁回。
二、持有刀械部分
按刑事訴訟法第三百七十六條所列各罪之案件，經第二審判決者
，不得上訴於第三審法院，法有明文。上訴人被訴未經許可，持
有刀械案件，原審係依槍砲彈藥刀械管制條例第十四條第三項論
處罪刑，核屬刑事訴訟法第三百七十六條第一款之案件，依首開
說明，既經第二審判決，自不得上訴於第三審法院，上訴人竟復
提起上訴，顯為法所不許。其違反槍砲彈藥刀械管制條例部分之
上訴為不合法，應予駁回。
據上論結，應依刑事訴訟法第三百九十五條前段，判決如主文。
中    華    民    國  一○○  年    八    月   十一   日
                      最高法院刑事第十庭
                          審判長法官  賴  忠  星  
                                法官  呂  丹  玉  
                                法官  吳      燦  
                                法官  蔡  名  曜  
                                法官  葉  麗  霞  
本件正本證明與原本無異
                                      書  記  官  
中    華    民    國  一○○  年    八    月   十六   日
                                                       s